# 请教固定资产出资问题

提问人：huangfh1 时间：2020-09-10 10:35:00
陈版主好，请教您以下问题：
1 、A公司与B公司合资设立C公司，A公司以一项账面价值为 60 万元的固定资产作价 70 万元出资，占股70%，B公司以现金 30 万元出资，占股30%。A合并层面少数股东权益为(60+30)*30%=27万元。
2 、（ 1 ）A公司与B公司合资设立C公司，A公司以现金 70 万元出资，占股70%，B公司以现金 30 万元出资，占股30%；（ 2 ）A公司将一项账面价值为 60 万元的固定资产作价 70 万元出售给C公司。A合并层面少数股东权益为100*30%=30万元。
以上 2 种出资方式结果一样，但对报表影响却不同，请问处理是否有问题？后续合并层面固定资产溢价摊销调整是否要考虑对少数股东的影响？

回答人：chenyiwei
在实体理论下，由于是先确定合并报表层面的权益总额，再按一定规则在母公司股东和少数股东之间分配这些权益，而权益总额的确定又是以账面价值为基础的，因此可能有争议。
在你说的两种情况下，最终结果一致，相应地对合并报表层面的影响也应完全相同。由于第二种情况下的处理结果有明确的准则规定支持，所以应以第二种观点为准。